nb: Kunst og underholdning > Hobby og kreativitet > Tilbehør til musikkinstrumenter og orkestre > Tilbehør til treblåseinstrumenter > Saksofontilbehør > Saksofondeler: Munnstykker til saksofon; Saksofonhalser; Smådeler til saksofon
ro-RO: Artă și divertisment > Hobby-uri și artă > Accesorii pentru instrumente muzicale și orchestră > Accesorii pentru instrumente de suflat > Accesorii pentru saxofon > Piese pentru saxofon: Muștiucuri pentru saxofon; Gâturi de saxofon; Piese mici pentru saxofon
en: Arts & Entertainment > Hobbies & Creative Arts > Musical Instrument & Orchestra Accessories > Woodwind Instrument Accessories > Saxophone Accessories > Saxophone Parts: Saxophone Mouthpieces; Saxophone Necks; Saxophone Small Parts
pl: Sztuka i rozrywka > Hobby i sztuki piękne > Akcesoria do instrumentów muzycznych > Akcesoria do instrumentów dętych drewnianych > Akcesoria do saksofonów > Części do saksofonów: Ustniki do saksofonów; Szyjki do saksofonów; Drobne części do saksofonów
de: Kunst & Unterhaltung > Hobby & Kunst > Zubehör für Musikinstrumente > Zubehör für Holzblasinstrumente > Zubehör für Saxophone > Saxophonteile: Mundstücke für Saxophone; Saxophonhälse; Kleinere Saxophonzubehörteile
sv: Konst och underhållning > Hobby och skapande > Tillbehör till musikinstrument > Tillbehör till träblåsinstrument > Saxofontillbehör > Saxofondelar: Saxofonmunstycken; Saxofonnackar; Smådelar för saxofoner
lt-LT: Menai ir pramogos > Hobiai ir menai > Muzikos instrumentai ir orkestro priedai > Medinių pučiamųjų instrumentų priedai > Saksofonų priedai > Saksofonų dalys: Saksofonų pūstukai; Saksofonų kakleliai; Smulkios saksofonų dalys
tr: Sanat ve Eğlence > Hobiler ve Sanatsal Çalışmalar > Müzik Aleti ve Orkestra Aksesuarları > Nefesli Çalgı Aksesuarları > Saksafon Aksesuarları > Saksafon Parçaları: Saksafon Bekleri; Saksafon Boyunları; Saksafon Küçük Parçaları
es: Arte y ocio > Hobbies y artes creativas > Accesorios para instrumentos musicales y de orquesta > Accesorios para instrumentos de viento-madera > Accesorios para saxofón > Piezas para saxofón: Boquillas para saxofón; Cuellos para saxofón; Piezas pequeñas para saxofón
pt-PT: Artes e lazer > Passatempos e artes criativas > Acessórios de instrumentos musicais e orquestra > Acessórios de madeiras > Acessórios para saxofone > Peças para saxofone: Boquilhas para saxofone; Pescoços para saxofone; Peças pequenas para saxofone
ru: Искусство и развлечения > Хобби и творчество > Аксессуары для музыкальных инструментов и игры в оркестре > Аксессуары для деревянных духовых инструментов > Аксессуары для саксофонов > Детали для саксофонов: Мундштуки для саксофонов; Эски для саксофонов; Мелкие детали для саксофонов
el: Τέχνες & Ψυχαγωγία > Χόμπι & Δημιουργικές Τέχνες > Αξεσουάρ μουσικών οργάνων & ορχήστρας > Αξεσουάρ ξύλινων πνευστών οργάνων > Αξεσουάρ σαξοφώνου > Εξαρτήματα σαξοφώνου: Επιστόμια σαξοφώνου; Λαιμοί σαξοφώνου; Μικρά εξαρτήματα σαξοφώνου
nl: Kunst en entertainment > Hobby's en creatieve vaardigheden > Accessoires voor muziekinstrumenten > Accessoires voor houten blaasinstrumenten > Accessoires voor saxofoon > Onderdelen voor saxofoon: Mondstukken voor saxofoon; Saxofoonnekken; Kleine onderdelen voor saxofoon
bg-BG: Изкуства и развлечения > Хобита и творчески изкуства > Аксесоари за музикални инструменти и оркестри > Аксесоари за дървени духови инструменти > Аксесоари за саксофон > Части за саксофон: Мундщуци за саксофон; Есо за саксофон; Малки части на саксофон
pt-BR: Artes e entretenimento > Hobbies e artes > Acessórios para instrumentos musicais e orquestras > Acessórios para instrumentos de sopro de madeira > Acessórios para saxofone > Peças para saxofone: Boquilhas para saxofone; Correias de pescoço para saxofone; Peças pequenas para saxofone
ko: 아트/엔터테인먼트 > 취미/예술 > 악기/오케스트라 부대용품 > 목관악기 부대용품 > 색소폰 부대용품 > 색소폰 부품: 색소폰 마우스피스; 색소폰 넥; 색소폰 소형 부품
fr: Arts et loisirs > Loisirs et arts créatifs > Accessoires pour instruments de musique et orchestres > Accessoires pour instruments à vent > Accessoires pour saxophones > Pièces pour saxophones: Becs pour saxophones; Bocaux de saxophones; Petites pièces pour saxophones
fi: Taide ja viihde > Harrastukset ja taiteet > Soitin- ja orkesteritarvikkeet > Puupuhallintarvikkeet > Saksofonitarvikkeet > Saksofonin osat: Saksofonin suukappaleet; Saksofonin kaulat; Saksofonin pienosat
hr-HR: Umjetnost i zabava > Hobiji i kreativne umjetnosti > Pribor za glazbala i orkestar > Pribor za drvena puhačka glazbala > Pribor za saksofon > Dijelovi za saksofon: Usnici za saksofon; Vratovi za saksofon; Mali dijelovi za saksofon
th: ศิลปะและความบันเทิง > งานอดิเรกและศิลปะสร้างสรรค์ > เครื่องดนตรีและอุปกรณ์ออร์เคสตรา > อุปกรณ์เครื่องเป่า > อุปกรณ์แซกโซโฟน > ชิ้นส่วนแซกโซโฟน: ส่วนที่ใช้ปากเป่าของแซกโซโฟน; คอแซกโซโฟน; ชิ้นส่วนเล็กๆ ของแซกโซโฟน
da: Kunst og underholdning > Hobby og håndarbejde > Musikinstrumenter – tilbehør > Træblæserinstrumenter – tilbehør > Saxofon – tilbehør > Saxofon – dele: Saxofon – mundstykker; Saxofon – halsstykker; Saxofon – smådele
vi: Nghệ thuật và giải trí > Sở thích và nghệ thuật sáng tạo > Phụ kiện dàn nhạc và nhạc cụ > Phụ kiện cho nhạc cụ hơi > Phụ kiện kèn saxophone > Phụ tùng kèn saxophone: Miệng kèn saxophone; Cổ kèn saxophone; Phụ tùng nhỏ của kèn saxophone
ja: 芸術・エンターテイメント > 趣味・コレクション > 楽器関連用品 > 木管楽器用品 > サックス用品 > サックス用パーツ: サックス用マウスピース; サックス用ネック; サックス用小型パーツ
zh-TW: 藝術/娛樂 > 嗜好和創作藝術 > 樂器配件 > 木管樂器配件 > 薩克斯風配件 > 薩克斯風零件: 薩克斯風吹嘴; 薩克斯風彎管; 薩克斯風小零件
it: Arte e svago > Hobby e arti creative > Accessori per orchestre e strumenti musicali > Accessori per legni > Accessori per sassofono > Pezzi per sassofono: Bocchini per sassofono; Colli per sassofono; Piccole parti sassofono
sl-SI: Kultura in zabava > Hobiji in ustvarjalne umetnosti > Dodatki za glasbila in orkestre > Dodatki za lesna pihala > Dodatki za saksofon > Deli za saksofon: Ustniki za saksofon; Vratovi za saksofon; Majhni deli za saksofon
cs: Umění a zábava > Hobby, hudba a výtvarné umění > Hudební nástroje – příslušenství > Dřevěné dechové nástroje – příslušenství > Saxofony – příslušenství > Součásti saxofonu: Saxofonové hubičky; Saxofonové krky; Drobné součásti pro saxofon
zh-CN: 艺术与娱乐 > 爱好/艺术创作 > 乐器与管弦乐队配件 > 木管乐器配件 > 萨克斯配件 > 萨克斯零件: 萨克斯吹口; 萨克斯管颈; 萨克斯小零件
sk-SK: Umenie a zábava > Záľuby a tvorivé dielne > Príslušenstvo pre hudobné nástroje > Príslušenstvo pre drevené dychové nástroje > Príslušenstvo pre saxofón > Diely saxofónu: Náustky pre saxofón; Saxofónové držiaky na krk; Malé diely saxofónu
hu: Művészet és szórakoztatás > Hobbik és kreatív művészet > Hangszer és zenekari kiegészítők > Fafúvóshangszer-kiegészítők > Szaxofonkiegészítők > Szaxofonalkatrészek: Szaxofon-szájrészek; Szaxofonnyakak; Szaxofon kis alkatrészek